【裁判字號】    89,台上,2609
【裁判日期】    890511
【裁判案由】    違反槍砲彈藥刀械管制條例
【裁判全文】
最高法院刑事判決                              八十九年度台上字第二六○九號
    上  訴  人  甲○○
右上訴人因違反槍砲彈藥刀械管制條例案件，不服台灣高等法院台中分院中華民國八
十九年三月一日第二審判決（八十八年度上訴字第二一五六號，起訴案號：台灣台中
地方法院檢察署八十八年度偵字第八二二○號），提起上訴，本院判決如左：
    主  文
上訴駁回。
    理  由
按刑事訴訟法第三百七十七條規定，上訴於第三審法院，非以判決違背法令為理由，
不得為之。是提起第三審上訴，應以原判決違背法令為理由，係屬法定要件。如果上
訴理由狀並未依據卷內訴訟資料，具體指摘原判決不適用何種法則或如何適用不當，
或所指摘原判決違法情事，顯與法律規定得為第三審上訴理由之違法情形，不相適合
時，均應認其上訴為違背法律上之程式，予以駁回。本件原判決認定上訴人甲○○於
民國八十八年二月二十八日，在台中縣烏日鄉○○村○○路復光四巷八十六號住處，
未經許可，受綽號「阿正」之不詳姓名、年籍男子之託，寄藏可發射子彈，具有殺傷
力之改造玩具手槍一枝（含彈匣一個）及不具殺傷力之子彈二發，將之藏置於上揭住
處廚房旁之沖洗台內。迨同年三月二十四日晚上七時十分許，為警察前往上址搜索查
獲，並扣得上開可發射子彈具有殺傷力之改造玩具手槍一枝（含彈匣一個）及不具殺
傷力之子彈二發等情。因認第一審論處上訴人未經許可，寄藏可發射子彈具殺傷力之
改造玩具手槍罪刑，為無不合，予以維持，駁回其在第二審之上訴。係以上開事實已
經上訴人於警訊、偵查中供承不諱，並經證人即當場查獲之員警鄭誌銘、張瑞志及許
宗雄供證屬實，復有上開改造玩具手槍一枝（含彈匣一個）扣案足佐，以及鑑明該改
造玩具手槍係仿ＣＯＬＴ廠半自動手槍製造之玩具手槍換裝土造金屬槍管改造而成，
機械性能良好，具殺傷力之內政部警政署刑事警察局鑑驗通知書在卷可稽，為其所憑
之證據及認定之理由。併述上訴人警訊自白之任意性無疑，所舉證人楊萬得、林玉
鑾之證述亦不足為有利於彼之認定，復就上訴人否認犯行與所辯各語認非可採，詳予
論述。從形式上觀察，原判決要無採證認事違背經驗法則、論理法則或理由不備之違
背法令之情形，上訴意旨未依據卷內訴訟資料具體指摘原審所為判決如何違背法令，
徒為事實上之爭執，自非適法之第三審上訴理由。且本院為法律審，除關於訴訟程序
及刑事訴訟法第三百九十三條各款情形外，並不調查事實，是上訴人於原審既未指稱
證人葉家峻曾目擊洪政裕藏放上開玩具手槍，請予傳訊；迨上訴本院始謂葉某知道槍
枝係洪某所放云云，係於法律審主張新證據，依法不予斟酌，是亦非適法之第三審上
訴理由。依前揭說明，本件上訴顯屬違背法律上之程式，應予駁回。
據上論結，應依刑事訴訟法第三百九十五條前段，判決如主文。
中      華      民      國    八十九    年      五      月     十一     日
                              最高法院刑事第六庭
                                  審判長法官  紀  俊  乾
                                        法官  黃  正  興
                                        法官  陳  東  誥
                                        法官  張  春  福
                                        法官  韓  金  秀
      右正本證明與原本無異
                                              書  記  官
中      華      民      國    八十九    年      五      月     十六     日


司法院資訊處製作；財團法人民間司法改革基金會備份。
